【裁判字號】    98,抗,1059
【裁判日期】    980707
【裁判案由】    給付服務費
【裁判全文】
臺灣高等法院民事裁定                  98年度抗字第1059號
抗  告  人  視通科技股份有限公司
法定代理人  甲○○
相  對  人  荷蘭商康瑟夫有限公司
            ComServe.
法定代理人  丙○○Chien.
            乙○○○Chie.
抗告人因與相對人間給付服務費事件，對於中華民國98年5月26
日臺灣桃園地方法院97年度訴字第752號所為裁定提起抗告，本
院裁定如下：
    主      文
抗告駁回。
抗告訴訟費用由抗告人負擔。
    理      由
一、原裁定以：本件抗告人係委任律師為訴訟代理人，由訴訟代
    理人具狀提起上訴，但未繳納第二審裁判費，原第一審法院
    得不命補正，裁定駁回抗告人之上訴。經核無不合。
二、抗告意旨略以：抗告人因不諳上訴裁判費之計算方式，希望
    法院裁定確定裁判費金額後繳納，非為拖延訴訟而不繳納裁
    判費。抗告人提出之上訴狀，其訴訟代理人欄位原係送達代
    收人，因抗告人已將二審委任狀附上，故要求律師將送達代
    收人改為訴訟代理人，實際上具狀人為抗告人，而非律師，
    此於上訴狀末頁具狀人處所蓋大小印章為抗告人即明，故原
    裁定認為係由訴訟代理人具狀提起上訴，尚屬誤會。原審判
    決確有認事用法違誤之處，故上訴人已繕具詳細之上訴理由
    ，豈會因拖延訴訟故意不繳納裁判費，若法院不准此程序可
    補正之事由定期間命補正，而逕以裁定駁回之，實非立法原
    意，亦不符比例原則等語。
三、按上訴不合程式或有其他不合法之情形而可以補正者，原第
    一審法院應定期間命其補正，如不於期間內補正，應以裁定
    駁回之，民事訴訟法第442條第2項定有明文。次按上訴人有
    律師為訴訟代理人，或依書狀上之記載可認其明知上訴要件
    有欠缺者，法院得不行民事訴訟法第442條第2項及第444 條
    第1項但書之程序。民事訴訟法施行法第9 條定有明文。
  (一)查抗告人於98年4 月15日提起第二審上訴，委任有律師為第
    二審訴訟代理人，有民事委任書在卷可稽（原審卷(二)第63頁
    至反面）。抗告人提出之上訴狀載明裁判費後補，顯見抗告
    人明知其上訴要件有欠缺。
  (二)次查，原法院97年度訴字第752 號判決係命抗告人應給付相
    對人新台幣2,229,093 元。兩造間金錢給付之訴應徵第二審
    裁判費之數額並非難以核算，抗告人於98年4 月15日提起上
    訴，迄至同年7月1日未於原法院或於本院繳納第二審裁判費
    用，有原法院民事科查詢簡答表、本院裁判費查詢表可稽。
    揆諸首揭法條規定，抗告人有律師為訴訟代理人，且依其書
    狀上之記載可認抗告人明知上訴要件有欠缺，原法院未行民
    事訴訟法第442條第2項規定定期間命抗告人補正，以裁定駁
    回抗告人之上訴，於法並無違誤。
四、抗告意旨指摘原裁定不當，求予廢棄，為無理由，應予駁回
    。
五、據上論結，本件抗告為無理由，爰裁定如主文。
中    華    民    國    98    年    7     月    7     日
                    民事第二庭
                        審判長法  官  吳謙仁
                              法  官  蘇瑞華
                              法  官  李瓊蔭
正本係照原本作成。
本裁定除以適用法規顯有錯誤為理由外，不得再抗告。如提起再
抗告，應於收受後10日內委任律師為代理人向本院提出再抗告狀
。並繳納再抗告費新台幣１千元。
中    華    民    國    98    年    7     月    8     日
                              書記官  王才生


司法院資訊處製作；財團法人民間司法改革基金會備份。
